【裁判字號】    95,訴緝,55
【裁判日期】    950808
【裁判案由】    毒品危害防制條例
【裁判全文】
臺灣桃園地方法院刑事判決              95年度訴緝字第55號
公  訴  人  台灣桃園地方法院檢察署檢察官
被      告  甲○○
                    （現在台灣桃園看守所另案羈押中）
指定辯護人  本院公設辯護人  林銘宏
上列被告因違反毒品危害防制條例案件，經檢察官提起公訴（94
年度毒偵字第3192號）及移送併案審理（94年度毒偵字第6581號
、95年度毒偵字第2832、3515號），嗣經本院訊問被告後，被告
自白犯罪，檢察官聲請協商判決，經本院合議庭裁定由受命法官
改依簡式審判程序後為協商判決，本院判決如下：
    主  文
甲○○連續施用第一級毒品，處有期徒刑捌月。扣案之含海洛因
殘渣之注射針筒貳支沒收銷燬之。又施用第二級毒品，處有期徒
刑參月。應執行有期徒刑拾壹月。扣案之含海洛因殘渣之注射針
筒貳支均沒收銷燬之。
    事實及理由
一、犯罪事實：
    甲○○前因施用毒品案件，經本院裁定送觀察、勒戒後，認
    有繼續施用毒品傾向，再裁定送強制戒治，於民國92年1 月
    31日戒治期滿，並由臺灣桃園地方法院檢察署檢察官於92年
    2 月17日，以92年度戒偵字第59號為不起訴處分確定。詎仍
    未戒除毒癮，於強制戒治完畢釋放後5 年內，分別基於施用
    第一級毒品海洛因之概括犯意及施用第二級毒品甲基安非他
    命之犯意，在台灣桃園等地區，於於下列時間，連續多次施
    用第一級毒品海洛因、施用第二級毒品甲基安非他命一次，
    嗣為警查獲，並採尿送驗：
（一）於94年6 月1 日晚間10時45分許為警採尿前回溯26小時、
      96小時內某時，施用海洛因、甲基安非他命各一次。於94
      年6 月1 日晚間6 時30分許，在桃園縣平鎮市○○路○段
      三二號十樓之二內為警查獲。
（二）於94年8 月18日中午12時許為警採尿前回溯26小時內某時
      ，施用海洛因一次。於94年8 月17日晚間8 時50分許，在
      桃園縣平鎮市○○路與平東路為警查獲。
（三）於94年10月3 日晚間為警查獲後採尿前回溯26小內某時，
      施用海洛因一次。於94年10月3 日晚間9 時許，在桃園縣
      中壢市○○路52號運春旅社303 室內為警查獲，並扣得其
      所有、供其施用毒品所用之含海洛因殘渣之注射針筒2支
      。
（四）於95年4 月18日晚間11時許為警採尿前回溯26小時內某時
      ，施用海洛因一次。於95年4 月18日下午3 時許為警緝獲
      。
二、案經桃園縣政府警察局刑警隊及中壢分局報告臺灣桃園地方
    法院檢察署檢察官偵查起訴及移送併辦。
三、證據名稱：
（一）被告於本院審理中之自白。
（二）卷附桃園縣政府警察局刑警隊被採尿人姓名編號對照表1
      紙、桃園縣政府警察局中壢分局檢體監管紀錄表1 紙、桃
      園縣政府警察局平鎮及中壢分局被採尿人姓名編號對照表
      各1 紙、臺灣尖端先進生技醫藥股份有限公司濫用藥物檢
      驗報告3 紙、台灣檢驗科技股份有限公司濫用藥物尿液檢
      驗報告1紙。
（三）扣案之含海洛因殘渣之注射針筒2 支、行政院衛生署管制
      藥品管理局檢驗成績書1 紙。
四、本件被告已認罪，經檢察官與被告於準備程序達成協商之合
    意，其合意內容為：被告連續施用第一級毒品海洛因犯行，
    願受科處有期徒刑8 月；施用第二級毒品甲基安非他命犯行
    ，願受科處有期徒刑3 月。應執行有期徒刑11月。經查，上
    開協商合意並無刑事訴訟法第455 條之4 第1 項所列情形之
    一，檢察官聲請改依協商程序而為判決，本院爰不經言詞辯
    論，於協商合意範圍內為協商判決。
五、沒收：
    扣得之含第一級毒品海洛因殘渣之注射針筒2 支，不問屬犯
    人與否，均應依毒品危害防制條例第18條第1 項前段規定，
    沒收銷燬之。
六、附記：被告所犯施用第二級毒品犯行，公訴人認被告係施用
    第二級毒品安非他命云云，查安非他命、甲基安非他命固同
    屬安非他命類之中樞神經興奮劑，且俗名通常互為混用，惟
    2 者究係不同之第二級毒品，並以甲基安非他命為目前國內
    濫用最為嚴重，而施用甲基安非他命之代謝最先是去N-甲基
    （N-demethylation）形成安非他命，而施用甲基安非他命
    後，在正常尿液PH值情況下，24小時內，有43％服用劑量以
    甲基安非他命原態排出；另施用安非他命後24小時內，有30
    ％以安非他命原態排出，20％經去氨基作用及氧化作用形成
    苯甲酸，2 ％經反應形成Norephedrine（參照行政院衛生署
    出版「物質濫用」、「常見濫用藥物檢驗方法彙編」2 書所
    載），本件被告於94年6 月1 日22時45分為警查獲採尿送驗
    結果，安非他命、甲基安非他命均呈陽性反應，又查施用安
    非他命後，其尿液不致檢出甲基安非他命陽性反應，而施用
    甲基安非他命後，其尿液可檢出甲基安非他命和其代謝物安
    非他命成分，此有行政院衛生署管制藥品管理局93年11月2
    日管檢字第0930010499號函可按，是被告尿液經檢驗出甲基
    安非他命陽性部分，應係被告施用甲基安非他命後以甲基安
    非他命原態排出者；而檢驗出安非他命陽性部分，雖施用甲
    基安非他命、安非他命均可檢驗出安非他命陽性反應，如前
    所述，惟並無其他積極證據證明被告除施用甲基安非他命外
    ，另有施用安非他命犯行，參諸國內幾乎都係濫用甲基安非
    他命者，鮮有濫用安非他命者（遲至89年5 月間國內方出現
    第1 次在錠劑中檢驗出安非他命，而非甲基安非他命之案例
    ），依「罪證有疑，利歸被告」之證據法則，應認前開安非
    他命陽性反應，仍係被告施用甲基安非他命後經代謝作用所
    致。綜上，應認被告係施用第二級毒品甲基安非他命，而非
    安非他命，是公訴人此部分認定，尚有未洽，應予更正。
七、應適用之法條：毒品危害防制條例第10條第1 項、第2 項、
    第18條第1 項前段，95年7 月1 日修正施行後刑法第2 條第
    1 項前段、95年7 月1 日修正施行前刑法第11條、第56條、
    第51條第5 款，判決如主文。
八、本判決除有刑事訴訟法第455 條之4 第1 項第1 款、第2 款
    、第4 款、第6 款、第7 款所定情形之1 ，或違反同條第2
    項規定者外，不得上訴。
九、如不服本件判決，得自收受判決送達之日起10日內，向本院
    提出上訴書狀，上訴於第二審法院。
本案經檢察官林鈺雄到庭執行職務。
中    華    民    國    95    年     8    月     8    日
                        刑事第十二庭  法  官  陳雪玉
以上正本證明與原本無異。
如不服本判決，應於判決送達後10日內向本院提出上訴狀（應附
繕本），上訴於臺灣高等法院。
                                      書記官  戴育萍
中    華    民    國    95    年    8     月    16    日
附錄本案論罪科刑法條
毒品危害防制條例第10條
施用第一級毒品者，處 6 月以上 5 年以下有期徒刑。
施用第二級毒品者，處 3 年以下有期徒刑。


司法院資訊處製作；財團法人民間司法改革基金會備份。
